【裁判字號】    89,交抗,46
【裁判日期】    890831
【裁判案由】    聲明異議
【裁判全文】
臺灣高等法院臺南分院刑事裁定              八十九年度交抗字第四六號 Ｃ
      抗  告  人
      即異議人    甲  ○  ○
右列抗告人因違反交通管理處罰條例案件，不服臺灣臺南地方法院八十九年度交聲字
第一二○號，中華民國八十九年八月卅一日所為裁定，提起抗告，本院裁定如左:
      主      文
抗告駁回。
      理      由
一、抗告意旨略稱：異議人否認有喝酒過量之違規事實，並辯稱：自動測試六次均測
    無，後來改以手動測試就超過規定酒精濃度，其測試有問題，且酒精測試儀器並
    無所謂手動方式測試之功能與設計，請將原裁定撤銷，更為合法之裁定云云。
二、按汽車駕駛人，駕駛汽車酒精濃度過量者，處新台幣六千元以上一萬二千元以下
    罰鍰，並當場禁止其駕駛及吊扣其駕駛執照六個月並記違規點數三點；惟已受吊
    扣駕駛執照處分者，不予記點。道路交通管理處罰條例第三十五條第一項第一款
    、第六十三條第一項第三款、第二項分別定有明文。
三、經查：本件異議人於民國八十八年七月三十日淩晨一時十二分，駕駛車號ＭＹ－
    六三九八號自小客車，行經台一線林鳳營南下車道，被警員查獲酒後駕車等情，
    業據證人即告發警員李兆麟到庭結證稱：「本件是我告發的，測試酒精濃度之儀
    器有四個燈號，受測人吐氣約十秒就完成了，儀器會自己分析，上述是自動方式
    ，當天會用手動方式測試是因為異議人不肯配合，沒有真正吐氣，手動方式是由
    警員將測試器接進受測人嘴巴，就可以測得酒精濃度，異議人確有酒後開車之行
    為。」等語（詳原審法院八十九年八月十日訊問筆錄），並有舉發違反道路交通
    管理事件通知單、台南市交通事件裁決所違反道路交通管理事件裁決書及酒精測
    試表各一張在卷可考，參以證人係依法執行公務之員警，與異議人素無怨隙，自
    無恣意誣攀之理觀之，況查抗告人亦於違反道路交通管理事件陳述單上，坦承其
    喝一瓶啤酒等情不諱，益徵告發警員所為證言應屬真實可信。異議人空言否認有
    前開違規事實，並辯稱：自動測試六次均測無，後來改以手動測試就超過規定酒
    精濃度，其測試有問題云云，所辯應屬事後卸責之詞，無足採信。從而原審法院
    認本件事證明確，原處分機關道路交通管理處罰條例第三十五條一項第一款，處
    罰鍰新臺幣一萬二千元及吊扣駕駛執照六個月，於法並無不合，駁回其異議，認
    事用法，均尚妥適，異議人仍執前詞提起抗告，核無理由，應予駁回。
三、據上論結，應依道路交通案件處理辦理辦法第二十六條，刑事訴訟法第四百十二
    條，裁定如主文。
中    華    民    國      八十九      年      十      月      十六      日
                                  臺灣高等法院臺南分院刑事第四庭
                                      審判長法官  陳    義    仲
                                            法官  徐    財    福
                                            法官  宋    明    蒼
右正本證明與原本無異。
不得再抗告。
                                      法院書記官  余    素    美
中    華    民    國      八十九      年      十      月      十七      日


司法院資訊處製作；財團法人民間司法改革基金會備份。
